【裁判字號】    88,易緝,186
【裁判日期】    890229
【裁判案由】    侵占
【裁判全文】
臺灣臺南地方法院刑事判決                        八十八年度易緝字第一八六號
    公  訴  人  臺灣臺南地方法院檢察署檢察官
    被      告  甲○○
右列被告因侵占案件，經檢察官提起公訴（八十七年度偵字第一四七六九號），本院
判決如左：
    主  文
甲○○無罪。
    理  由
一、公訴意旨略以：被告甲○○意圖為自己不法之所有，於民國八十七年七月、八月
    、九月，先後受乙○○之寄託而收受持有乙○○所交付之服飾一批，並以寄賣之
    方式由被告出售後，扣除其應得之利潤，再將款項交付予乙○○，詎被告將乙○
    ○所交付價值新臺幣十三萬四千六百元（起訴書誤載為十三萬八千六百九十元）
    之服飾售罄後，卻將所得之上述款項侵占入己拒絕交還予乙○○。嗣經乙○○追
    索後，僅歸還七千元，因認被告涉有刑法第三百三十五條第一項之侵占罪嫌。
二、按犯罪事實應依證據認定之，無證據不得推定其犯罪事實；又不能證明被告犯罪
    者，即應諭知無罪之判決，刑事訴訟法第一百五十四條、第三百零一條第一項分
    別定有明文。
三、本件公訴人認被告涉有侵占罪嫌，係以告訴人蘇麗惠之指訴，以及被告所簽發之
    面額分別為三萬三千五百元、三萬五千九百元、六萬五千二百元本票三紙作為所
    憑之論據。訊據被告固坦承受告訴人委託代售服飾，並尚欠十三萬四千六百元所
    得貨款等情，然否認有何侵占犯行，辯稱：本件告訴人係將服飾以寄賣方式委請
    伊出售，告訴人每月均前來盤點，由於伊並未將告訴人所寄賣之衣物侵占入己，
    僅係寄賣之物出售後所得貨款並未立即支付，應與刑法侵占罪之構成要件不同；
    且伊與告訴人生意往來二年餘，均無糾葛，係因伊招集互助會被會員倒會拖累，
    伊不能支付貨款並無侵占之故意等語。
五、經查：告訴人係於八十七年五月間開始將服飾寄託被告出售，五、六月間貨款均
    有結清，惟七至九月貨款則未清償，其已將所餘服飾收回，被告清償部份貨款後
    尚欠十三萬多元等情，業據告訴人於本院審理時自承（本院八十九年一月十九日
    訊問筆錄），經核與被告供述相符，被告所積欠者，僅係告訴人所寄賣服飾出售
    後之貨款，應可認定。按服飾行將服飾衣物寄託於他人所經營之門市，由該門市
    代為出售，並定期結算出售所得，則服飾行與代售門市間之法律關係，就受寄代
    售之服飾部份雖可認係屬民法上之寄託契約，亦即寄託之服飾仍屬寄託人之所有
    物，其所有權並未移轉於受寄託出售之門市；惟就出售服飾所得之貨款而言，因
    金錢屬不特定物，受託門市僅負有給付與出售所得相同種類、品質、數量金錢之
    義務，而無須亦不可能將出售服飾所獲得之金錢特定，將之認屬寄賣服飾之轉換
    ，是寄賣之服飾行對於代售門市所得貨款僅有請求給付之債權，而不能認該貨款
    於代售門市取得時即屬寄賣服飾行所有之物。被告受寄為告訴人代售服飾，既已
    將所餘服飾返還告訴人，則伊延不清償出售所得貨款，要屬民事上違約問題，與
    侵占罪之要件並不相符。此外，本院復查無其他積極證據足資證明被告有右述犯
    行，揆諸首開說明，不能證明被告犯罪，依法自應為無罪之諭知。
據上論斷，應依刑事訴訟法第三百零一條第一項，判決如主文。
本件經檢察官黃朝貴到庭執行職務。
中    華    民    國      八十九    年      二        月      二十九    日
                              臺灣臺南地方法院刑事第四庭
                                  法  官      吳  坤  芳
右正本證明與原本無異。
如不服本判決，應於判決送達後十日內向本院提出上訴狀( 應附繕本 )。
                                    書記官    馬  愛  君
中    華    民    國      八十九    年      三        月       一       日


司法院資訊處製作；財團法人民間司法改革基金會備份。
